臺灣高雄地方法院民事裁定
110年度消債清字第298號
聲　請　人　柯美玉　000000000000000000000000000000000000
00000000000000000000000000000000000000000000000000
　　　　　　　　　　000000000000000000000000
　　　　　　　　　　000000000000000000000000000000000000
上列當事人因消費者債務清理事件聲請清算，本院裁定如下：
    主  文
聲請人柯美玉自中華民國一一一年四月二十七日下午四時起開始
清算程序。
命司法事務官進行本件清算程序。
    理  由
一、聲請意旨略以：伊有不能清償債務情事，前向兆豐銀行聲請
    前置協商，惟協商不成立。伊又未經法院裁定開始更生程序
    或許可和解或宣告破產，爰聲請清算等語。
二、按債務人不能清償債務或有不能清償之虞者，得依本條例所
     定更生或清算程序，清理其債務；債務人於法院裁定開始
    更生程序或許可和解或宣告破產前，得向法院聲請清算；法
    院開始清算程序之裁定，應載明其年、月、日、時，並即時
    發生效力；法院開始更生或清算程序後，得命司法事務官進
    行更生或清算程序，必要時得選任律師、會計師或其他適當
    之自然人或法人1人為監督人或管理人，消費者債務清理條
    例（下稱消債條例）第3條、第80條前段、第83條第1項、第
    16條第1項分別定有明文。
三、經查：
  ㈠聲請人前向兆豐銀行聲請前置協商，於民國110年9月16日協
    商不成立，嗣於110年12月10日具狀向本院聲請清算等情，
    有前置協商不成立通知書（卷第6頁）、兆豐銀行陳報狀（
    卷第48至69頁）附卷可稽，堪信為真實。
  ㈡聲請人於108年度至109年度均無申報所得，名下有共有土地4
    筆（應有部分均為1/4，均未設定抵押權），現值共計220,5
    87元，另有三商美邦人壽保單解約金48,662元，至全球人壽
    保單，則無解約金，新光人壽保單為團險，無解約金，中國
    人壽部分，並未投保；又聲請人自陳無業，自103年4月起每
    月領取勞保老年年金13,322元，未領取其他補助或給付等情
    ，有108年至109年綜合所得稅各類所得資料清單及財產歸屬
    資料清單（卷第15至17頁）、財產及收入狀況說明書（卷第
    7頁）、債權人清冊（卷第5頁）、戶籍謄本（卷第86頁）、
    勞工保險被保險人投保資料表（卷第14頁）、個人商業保險
    查詢結果表（卷第80至81頁）、財團法人金融聯合徵信中心
    前置協商專用債權人清冊（卷第8至10頁）、信用報告（卷
    第11至13頁）、社會補助查詢表（卷第36至38頁）、高雄市
    政府都市發展局函（卷第42頁）、勞動部勞動力發展署高屏
    澎東分署函（卷第41頁）、勞動部勞工保險局函（卷第39頁
    ）、大寮地政事務所函（卷第43至47頁）、土地登記謄本（
    卷第92至95頁）、存簿（卷第74至79頁）、三商美邦人壽保
    險股份有限公司函（卷第133頁）、全球人壽保險股份有限
    公司函（卷第131至132頁）、新光人壽保險股份有限公司函
    （卷第119頁）、中國人壽保險股份有限公司函（卷第121頁
    ）等附卷可參。依聲請人上述工作、收入情形，認以聲請人
    每月領取之勞保老年年金13,322元，核算其現在償債能力之
    基礎，堪屬妥適。
  ㈢關於聲請人個人日常必要支出部分，聲請人主張每月支出12,
    000元（無房屋租金）乙情。按債務人必要生活費用，以最
    近1年衛生福利部或直轄市政府所公告當地區每人每月最低
    生活費1.2倍定之，消債條例第64條之2第1項定有明文。本
    院參酌衛福部社會司所公告111年度高雄市最低生活費為14,
    419元，1.2倍即17,303元。又聲請人陳稱居住於次子所有房
    屋，其無房屋費用支出，故於計算聲請人個人每月必要生活
    費時，應扣除房租支出所佔比例（約為24.36％）以13,088元
    為限【計算式：17,303×（1－24.36%）＝13,088】，而聲請人
    主張每月必要支出約12,000元，未逾此金額，尚屬合理，應
    予採計。
  ㈣綜上所述，聲請人每月收入約為13,322元，扣除必要生活費1
    2,000元後，尚餘1,322元。而聲請人目前負債總額為9,226,
    495元（卷第48至71頁，包括：兆豐銀行、蔡欽榮行），扣
    除聲請人所有之土地現值、三商美邦人壽保單解約金共計26
    9,249元後，以上開餘額按月攤還結果，至少約須565年【計
    算式：（9,226,495－269,249）÷1,322÷12＝565】始能清償完
    畢，堪認聲請人確有不能清償債務之情事。從而，聲請人向
    本院聲請清算，應予准許，並命司法事務官進行本件清算程
    序。
四、依消債條例第11條第1 項、第83條第1 項、第16條第1 項，
    裁定如主文。
中　　華　　民　　國　　111 　年　　4 　　月　　27　　日
              　　民事庭　　法　官　賴寶合
以上正本係照原本作成。
本裁定不得抗告。
中　　華　　民　　國　　111 　年　　4 　　月　　27　　日
  　                        書記官　胡美儀